【裁判字號】    97,審訴,1157
【裁判日期】    970731
【裁判案由】    毒品危害防制條例
【裁判全文】
臺灣桃園地方法院刑事判決            97年度審訴字第1157號
公  訴  人  臺灣桃園地方法院檢察署檢察官
被      告  甲○○
上列被告因違反毒品危害防制條例案件，經檢察官提起公訴（97
年度毒偵字第1508號），被告於本院準備程序進行中，就被訴事
實為有罪之陳述，經本院告知簡式審判程序意旨，並聽取公訴人
及被告之意見後，本院合議庭裁定依簡式審判程序審理，判決如
下：
    主  文
甲○○施用第一級毒品，累犯，處有期徒刑捌月；又施用第二級
毒品，累犯，處有期徒刑陸月；應執行有期徒刑壹年。
    事  實
一、甲○○前於民國88年間因施用毒品案件，經本院以87年度易
    字第1137號裁定送觀察、勒戒後，認無繼續施用毒品之傾向
    ，於88年7月5日執行完畢釋放出所，並經本院以88年度易緝
    字第124 號判處免刑確定；復於89年間因施用毒品案件，經
    本院以89年度毒聲字第3756號裁定送觀察、勒戒後，認有繼
    續施用毒品之傾向，再經本院以90年度毒聲字第1563號裁定
    令入戒治處所施以強制戒治，嗣經本院以90年度毒聲字第35
    71號裁定停止戒治併付保護管束而於90年9 月14日出所，迄
    91年4 月6 日保護管束期滿未經撤銷而視為執行完畢，該次
    施用毒品案件並經本院以90年度易字第1244號判決判處有期
    徒刑4 月確定；又於94年間因施用毒品案件，經本院以95年
    度壢簡字第345 號判決判處有期徒刑5 月確定，於95年9 月
    19日易科罰金執行完畢（於本案構成累犯）。詎仍不知悔改
    ，復基於施用第一級毒品之犯意，於97年3 月14日上午8 時
    許，在桃園縣楊梅鎮○○街6 號6 樓613 室居處內，以將海
    洛因摻入香菸內點煙吸食其煙之方式，施用第一級毒品海洛
    因1 次；另基於施用第二級毒品之犯意，於97年3 月14日上
    午8 時許，在上揭居處內，以將甲基安非他命置入玻璃球吸
    食器內燃燒吸食其煙之方式，施用第二級毒品甲基安非他命
    1 次。嗣於97年3 月14日上午9 時35分許，在上揭居處經警
    持本院核發 之搜索票查獲。
二、案經新竹市警察局移送臺灣桃園地方法院檢察署檢察官偵查
    起訴。
    理  由
一、上開犯罪事實，業據被告甲○○於警詢、偵查及本院審理時
    均坦認不諱，復有新竹市警察局辦理煙毒、麻醉藥品案尿液
    送驗受檢人真實姓名代號對照表暨送驗登記簿、臺灣尖端先
    進生技醫藥股份有限公司濫用藥物檢驗報告各1 紙附卷足憑
    ，堪認被告前揭不利於己之自白與事實相符。又被告前於88
    年間因施用毒品案件，經本院以87年度易字第1137號裁定送
    觀察、勒戒後，認無繼續施用毒品之傾向，於88年7 月5 日
    執行完畢釋放出所，並經本院以88年度易緝字第124 號判處
    免刑確定；復於89年間因施用毒品案件，經本院以89年度毒
    聲字第3756號裁定送觀察、勒戒後，認有繼續施用毒品之傾
    向，再經本院以90年度毒聲字第1563號裁定令入戒治處所施
    以強制戒治，嗣經本院以90年度毒聲字第3571號裁定停止戒
    治併付保護管束而於90年9 月14日出所，迄91年4 月6 日保
    護管束期滿未經撤銷而視為執行完畢，該次施用毒品案件並
    經本院以90年度易字第1244號判決判處有期徒刑4 月確定；
    又於94年間因施用毒品案件，經本院以95年度壢簡字第345
    號判決判處有期徒刑5 月確定等情，有臺灣高等法院被告前
    案紀錄表附卷可稽，則本件施用毒品犯行非屬「初犯」及「
    5 年後再犯」之情形，自應逕予以論罪科刑。綜上，本件事
    證明確，被告犯行洵堪認定。
二、核被告所為，分別係犯毒品危害防制條例第10條第1 項之施
    用第一級毒品罪及同條第2 項之施用第二級毒品罪。被告施
    用第一、二級毒品前後非法持有第一、二級毒品之低度行為
    ，各為施用之高度行為所吸收，均不另論罪。再被告所犯上
    開二罪間，犯意各別，罪名不同，應分論併罰。被告有事實
    欄所載之犯罪及科刑執行情形，有臺灣高等法院被告前案紀
    錄表足憑，其於5 年內再犯本案有期徒刑以上之罪，為累犯
    ，應依法加重其刑。又按犯毒品危害防制條例第10條之罪，
    供出毒品來源，因而破獲者，得減輕其刑，毒品危害防制條
    例第17條定有明文。經查，被告於97年3 月14日為警查獲時
    ，供出毒品來源為綽號「阿昌」之人即乙○○，有97年3 月
    15日被告之警詢筆錄及97年3 月15日被告之偵查筆錄在卷足
    憑，而綽號「阿昌」之人即乙○○確實因販賣第一級毒品案
    件為警查獲，此據新竹市警察局警員吳信發於本院審理時證
    述明確，有本院97年7 月14日準備程序筆錄1 份在卷可稽，
    並經臺灣桃園地方法院檢察署檢察官以97年度偵字第6972號
    、第11238號、第11237號起訴，亦有該起訴書在卷可稽，可
    見綽號「阿昌」之人即乙○○係因被告之供述而破獲，故被
    告合於毒品危害防制條例第17條減刑之要件，依法減輕其刑
    ，並先加後減之。爰審酌被告前因施用毒品案件，業經勒戒
    、戒治乃至刑之執行，仍未能自新、戒斷毒癮，而再施用足
    以導致人體機能發生依賴性、成癮性及抗藥性等障礙之第一
    、二級毒品，戕害自身健康，漠視法令禁制，惟犯後坦承犯
    行，暨其犯罪動機、手段、施用毒品之次數等一切情狀，分
    別量處如主文所示之刑，並定應執行之刑。至扣案之海洛因
    20包（毛重24公克）、安非他命37包（毛重44公克）等物，
    業據臺灣桃園地方法院檢察署檢察官另以97年度偵字第偵字
    第6972號、第11238號、第11237號就被告意圖販賣持有第一
    級毒品罪、轉讓第一、二級毒品罪部分起訴，現由本院以97
    年度訴字第660 號審理中，依其數量、性質觀之，顯與本件
    施用第一、二級毒品之犯行無涉，爰不併予宣告沒收、銷燬
    ，附此敘明。
據上論斷，應依刑事訴訟法第273 條之1 第1 項、第299 條第1
項前段，毒品危害防制條例第10條第1 項、第2 項、第17條，刑
法第11條、第47條第1 項、第51條第5 款，判決如主文。
本案經檢察官黃珮如到庭執行職務。
中    華    民    國    97    年    7     月    31    日
                      刑事庭  法  官  江振義
以上正本證明與原本無異。
如不服本判決，應於判決送達後10日內向本院提出上訴狀（應附
繕本），其未敘述上訴理由者，應於上訴期間屆滿後20日內補提
理由書狀於本院，上訴於臺灣高等法院。
                              書記官  林韡婷
中    華    民    國    97    年    7     月    31    日
本案論罪科刑法條：
毒品危害防制條例第10條
施用第一級毒品者，處 6 月以上 5 年以下有期徒刑。
施用第二級毒品者，處 3 年以下有期徒刑。


司法院資訊處製作；財團法人民間司法改革基金會備份。
